臺灣板橋地方法院刑事判決　　　　　　　　　　　　　九十一年度易字第六一五號
　　公　訴　人　臺灣板橋地方法院檢察署檢察官
　　被　　　告　甲○○
右列被告因竊盜案件，經檢察官提起公訴（九十年度偵字第一九四八號），本院判決
如左：
    主  文
甲○○攜帶凶器毀壞安全設備竊盜未遂，累犯，處有期徒刑拾月。
扣案之螺絲起子貳支、起釘器、木板條、扳手、手套各壹支及黑色皮包壹個均沒收。
    事  實
一、甲○○前於民國八十六年間，因竊盜案，經臺灣高等法院以八十七年上易字第六
    ０號判處有期徒刑三年八月確定，指揮書執畢日期為九十年二月十三日，於九十
    年一月二十二日縮刑期滿執行完畢，詎仍不知悔改，於九十一年一月九日下午一
    時五十分許，見乙○○居住之門牌號碼臺北縣土城市○○街六三巷二弄十七號三
    樓住處樓下大門未關，按乙○○前述住宅之電鈴十餘分鐘，亦未聞有人回應而認
    該處無人在家，竟心生貪念，意圖為自己不法之所有，欲進入乙○○住宅行竊，
    遂逕行上樓至乙○○三樓住宅，持其所有隨身攜帶客觀上可供凶器使用之一字型
    螺絲起子及木板條等工具，毀壞乙○○住處鐵門二段鎖之安全設備後，啟門走入
    屋內，即用眼睛搜尋財物，經過客廳因未見有價值之財物，正欲往內進入其他房
    間，適乙○○在房間內聽聞聲響，站在房間門口，甲○○看到乙○○，立即轉身
    逃跑，而未竊取財物得手，嗣在臺北縣板橋市○○路○段二四五巷三七弄三號前
    ，為隨後追躡之乙○○及巡邏經過之警方當場合力逮捕，並自甲○○身上扣得其
    所有供犯本件竊盜所用之一字型螺絲起子、木板條、十字型螺絲起子、起釘器、
    扳手、手套各一支及裝置上述扣案工具之黑色皮包一個。
二、案經乙○○訴由臺北縣警察局板橋分局報請臺灣板橋地方法院檢察署檢察官偵查
    起訴。
    理  由
一、訊據被告甲○○固坦承於右揭時、地持扣案工具毀壞乙○○前揭住宅鐵門二段鎖
    後，開門走入乙○○家中，經過客廳要轉到房間時因見乙○○站在臥室門口，即
    轉身逃跑之事實（見本院九十一年三月八日審判筆錄），惟矢口否認有何加重竊
    盜犯行，辯稱：伊見乙○○站在臥室門口就跑了，並沒有東張西望云云。經查：
    被告行竊當天，告訴人乙○○人在家中，雖聞有人按電鈴十餘分鐘，然乙○○未
    與應門，嗣因聽聞大門有聲響，乙○○站在房間門口看大門，即見甲○○開門進
    入，甲○○開門進入後先左右張望，未看到到乙○○，大約五秒鐘後因看到乙○
    ○隨即轉身逃跑，乙○○自被告開門進入至轉身逃跑均站在房間門口始終目擊，
    並未躲入房間內，而其前述住處鐵門鎖已經壞掉，不能鎖二道，但門仍可以關等
    情，業據告訴人乙○○迭於警訊、本院審理中指訴綦詳（見偵查卷第六頁、本院
    九十一年三月四日訊問筆錄），參諸被告前於本院審理中亦自承：伊進去後找尋
    有價值的東西，但未見到有價值的東西，看到屋主出來就跑了等語（見本院九十
    一年二月二十二日訊問筆錄），足見被告進屋後即開始搜尋有價值東西，因未搜
    尋到有價值東西，經過客廳，欲進入房間內再搜尋時，發現被害人乙○○站在門
    口即逃逸之事實甚明，被告前揭所辯進入被害人家中並未東張西望，且因見乙○
    ○站在房間門口，故伊旋轉身逃跑云云，顯係臨訟卸責之詞，不足採信，此外，
    並有相片四幀附卷可稽、螺絲起子二支、木板條、起釘器、扳手、手套各一支及
    黑色皮包一個扣案可佐，本件事件明確，被告加重竊盜犯行洵堪認定。
二、按螺絲起子、起釘器、扳手均為金屬製品，客觀上足以危害他人生命、身體之安
    全，屬凶器之一種，另乙○○住處之鐵門二段鎖係附連於門上，並非鑲入門內而
    為門扇之一部分，有相片二幀可憑，其獨立具有防閑作用，應為安全設備。又刑
    法第三百二十一條第一項各款加重竊盜罪之成立，需行為人已著手於竊盜行為之
    實施時，始足當之，且行為人以行竊之意思接近財物，並進而物色財物，即可認
    為是竊盜行為之著手（最高法院八十二年四月十三日第二次刑事庭會議參照）。
    查被告持扣案螺絲起子及木板條等工具，毀壞乙○○住處安全設備之鐵門二段鎖
    後，進入客廳，即開始搜尋財物，因未見有價值之財物，欲走入其他房間再行搜
    尋之際，始發現乙○○站於房間門口，因而轉身逃跑未竊得財物，而自被告開門
    進入至被告發現乙○○站在房間門口為止，乙○○始終站在房間門口目擊被告行
    竊過程，另乙○○前揭住處大門並未毀壞，僅係附連於鐵門上之二段鎖毀壞等情
    ，已如前述，是被告顯係因誤認無人在家，專心搜尋財物，始未發現乙○○站立
    於房間門口注視其動靜，堪認其係以行竊之意思，接近財物，並進而物色財物，
    已著手於竊盜行為之實行而不遂，核被告所為，係犯刑法第三百二十一條第二項
    、第一項第三款、第二款攜帶凶器、毀壞鐵門二段鎖安全設備之竊盜未遂犯行（
    就被告毀壞安全設備竊盜犯行部分，公訴意旨認被告所為係犯毀壞門扇竊盜，容
    有誤會，附此敘明。），被告前於八十六年間，因竊盜案，經臺灣高等法院以八
    十七年上易字第六０號判處有期徒刑三年八月確定，指揮書執畢日期為九十年二
    月十三日，於九十年一月二十二日縮刑期滿執行完畢，有臺灣高等法院被告全國
    前案紀錄表及被告臺灣高等法院檢察署刑資料科簡復表各一份可稽，其於受有期
    徒刑之執行完畢後，五年以內再犯本件有期徒刑以上之罪，為累犯，應依刑法第
    四十七條規定加重其刑。其已著手於加重竊盜行為之實施而不遂，爰依刑法第二
    十六條前段規定減輕其刑，並依刑法第七十一條規定先加後減之。本院審酌被告
    已有竊盜之紀錄，仍為本件加重竊盜犯行，與其犯罪手段係侵入住宅竊盜、危害
    他人居住安全暨其尚未竊得財物及其他一切情狀，量處如主文所示之刑。扣案之
    起釘器、木板條、扳手、手套各一支、黑色皮包一個及螺絲起子二支為被告所有
    且供本件犯罪所用之物，業據被告供陳在卷（見本院九十一年二月二十二日訊問
    筆錄），爰依刑法第三十八條第一項第二款宣告沒收。
據上論斷，應依刑事訴訟法第二百九十九條第一項前段，刑法第三百二十一條第二項
、第一項第三款、第二款、第二十六條前段、第四十七條、第三十八條第一項第二款
，判決如主文。
本案經檢察官謝岳龍到庭執行職務。
中      華      民      國      九十一      年      三      月    十五  日
                                     臺灣板橋地方法院刑事第六庭
                                         審判長法  官  張谷輔
                                               法  官  徐蘭萍
                                               法  官  陳明偉
右正本證明與原本無異。
如不服本判決，應於判決送達後十日內，向本院提出上訴狀。
                                               書記官  呂妍旻
中      華      民      國      九十一      年      三      月    十五  日
中華民國刑法第三百二十一條
 (加重竊盜罪)
犯竊盜罪而有左列情形之一者，處六月以上五年以下有期徒刑：
一  於夜間侵入住宅或有人居住之建築物、船艦，或隱匿其內而犯之者。
二  毀越門扇、牆垣或其他安全設備而犯之者。
三  攜帶兇器而犯之者。
四  結夥三人以上而犯之者。
五  乘火災、水災或其他災害之際而犯之者。
六  在車站或埠頭而犯之者。
前項之未遂罰之。
